---
title: "Přehled projektu"
output: 
  html_document:
    toc: yes
    toc_float: yes
---

```{r setup, include=FALSE}
knitr::opts_chunk$set(echo = FALSE, warning = FALSE, message = FALSE)
source("_targets_packages.R")
library(targets)
library(details)
```

```{r}
cnf <- config::get()
```

## Celková analytická logika systému

Cílem této datové pipeline je vytvořit vstupní data o výdajích z ESI fondů pro makroekonomické modely QUEST a HERMIN za období 2014-2020.

Výsledkem je rozpad výdajů na kraje, čtvrletí a kategorie QUEST/HERMIN.

Vycházíme z dat o projektech, platbách (ŽOP) a z očištěných dat o geolokaci projektů. Základním vstupem jsou sestavy z MSSF, od SZIF (pro PRV) a data o geolokaci projektů mimo PRV od MMR (výstup předchozího projektu.)

Sekundárně se zde také replikuje kompilace dat za období 2007-13. To se děje na základě skriptu z roku 2017, překlopeného do funkcí využitých v targets pipeline. Narozdíl od roku 2017 integrujeme i data o ekonomické kategorii výdajů, nově vygenerovaná z MS 2007 v roce 2021.

## Data a rozhodnutí

### MSSF a PRV

#### Zdroje

- data ke všem OP kromě PRV pochází ze sestav `` `r 
cnf$sest_dir` ``. Nejsou zde data o příhraniční spolupráci. Název adresáře obsahuje datum, ke kterému jsou v sestavách aktuální data
  - E001 Identifikace projektu: rozpad projektu na SC a ekonomické kategorie intervence
  - E005 Kategorizace_oblast: oblasti intervence podle nařízení
  - E003 Finance celkem: více finančních řezů, co řádek, to projekt
  - E004 Žádosti o platbu: co řádek, to platba s datem
- lokalizace projektů běžných OP:
  - využíváme výstup předchozího projektu MMR - `Arrow` dataset v adresáři `` `r 
  cnf$ef_obce_arrowdir` ``
- data k PRV pochází od MZe a jsou výrazně jednodušší:
  - jediná tabulka
  - co řádek, to projekt, včetně financí a NUTS3 (každý projekt má jen jednu NUTS3)
  
Dodatečně do pipeline vstupují data za období 2007-13, pro nové odhadnutí HERMINu za 2007-13:

- původní data z roku 2017 o dělení projektů na NUTS3, platbách podle let a prioritních tématech (obdoba oblastí intervencí v období 2014-20)
- nově vygenerovaná data o ekonomické činnosti, kam projekt spadá (nově vygenerování v roce 2021 ze starého MS)

  
##### Technické zádrhele u vstupních sestav

- mezi verzí z ledna 2021 a května 2021 se mírně změnila struktura XLSX souborů - na začátku se změnil počet volných řádek. Toto tedy je nejpravděopdobnější zdroj chyb u dalších aktualizací sestav.
- ve verzi z ledna 2021 bylo zmatení názvů a obsahu některých XLSX souborů
- v XLSX s oblastmi intervencí zřejmě chybí sloupce s rozpadem na SC, přičemž ale projekty jsou na SC rozpadlé do řádek, proto součty peněz v jednom projektu přesahují 100 %.

### Kategorizace pro makro modely

Pro QUEST i HERMIN převádíme kategorizace z dat na kategorizace pro makro modely následně:

- u běžných OP převádíme z oblasti intervencí (`oblast_intervence` z `E005 Kategorizace_oblast`) pro QUEST a pro jemnější členění kategorie AIS pro model HERMIN využíváme ekonomické kategorie (`katekon`) ze sestavy `001 Identifikace projektu`.
- u PRV odvozujeme kategorie QUEST a HERMIN z kódu operace

#### QUEST


`` `r 
cnf$c_mc_xlsx_q` ``

`r DT::datatable(tar_read(macrocat_quest))`

#### HERMIN

`` `r 
cnf$c_mc_xlsx_h` ``


`r DT::datatable(tar_read(macrocat_hermin))`

#### QUEST i HERMIN pro PRV 

Zde jsou k zamyšlení operace 4.1.1, 4.2.1 a 6.1.1:

```{r}
targets::tar_read(efs_prv) %>% 
  group_by(prv_operace_kod) %>% 
  summarise(pocet = n(),
            suma = sum(fin_vyuct_czv, na.rm = T)) %>% 
  arrange(desc(suma))
```

```{r}
tar_read(macrocat_prv) %>% filter(prv_operace_kod %in% c("4.1.1",
                                                         "4.2.1",
                                                         "6.1.1"))
```


`` `r 
cnf$c_mc_xlsx_prv` ``

`r DT::datatable(tar_read(macrocat_prv))`

### QUEST a HERMIN 2007-13

- v datech je několik set projektů, které nemají kategorii ekonomické aktivity, ale protože jsou v QUESTu kategorizovány jako AIS, pro HERMIN je potřeba je nějak rozpadnout do podkategorií AIS
- konkrétně jsou to projekty v prioritních tématech 08 a 61
- tyto ručně v kódu kategorizujeme jako AIS1 (protože jde většinou o projekty OP Rybářství) a AIS3 (protože jde většinou o stavební projekty)

### Geografický rozpad

- dataset geografické alokace projektů nepochází ze stejné sady sestav, proto ani časově neodpovídá (momentálně je starší o několik měsíců), proto se ne všechny projekty podařilo lokalizovat
- dataset pochází z předchozího projektu, kde cílem bylo lokalizovat do obcí projekty často lokalizované jen na NUTS3
- u projektů lokalizovaných do více krajů jsou ve výstupu dvě varianty rozpadu: podle počtu krajů, kde se projekt realizoval, a s každým krajem váženým podle poču obyvatel obcí, kde se projekt konal.
- ve výsledném datasetu pak existují i proměnné s příponou `_wt_cond`, kde se použité vážení liší podle QUEST kategorie: podle krajů pro RD, AIS, TA; podle počtu obyvatel obcí pro INFR a HC
- počty obyvatel pro toto vážení pochází z ČSÚ, dataset číslo [ `r cnf$c_czso_pop_table_id` ](https://www.czso.cz/csu/czso/obyvatelstvo-k-3112-podle-pohlavi-v-obcich) (průměr hodnot za roky 2014 až 2020)
- geografické údaje obsažené v balíku sestav (E007 a E002) jsou pouze o sídle žadatele - z toho nelze usuzovat na lokalizaci projektu

### Časování plateb

- u části žádostí o platbu chyběla data proplacení žádosti, ale z čísla žádosti lze dovodit rok podání žádosti. U těchto žádostí rozkládáme datum proplacení rovnoměrně do všech kvartálů daného roku
- nepracujeme tedy se začátkem a koncem realizace projektů
- stejně tak nerozlišujeme platby ANTE a POST
- pro lepší přesnost by bylo vhodné tyto platby ještě posunout o cca 100 dnů (1 kvartál) dále v čase (odhadovaná prodleva mezi 30. 6. - coby očekávaná střední doba podání ŽOP v roce - a proplacením)


### Projekce čerpání v N+3

Co počítáme:

- bereme v úvahu nevyúčtované prostředky
- u projektů v pozitivních stavech
- které nebyly ukončeny k 30. 6. 2020
- tj. neřešíme, kdy a jak se proplatí výdaje už doběhlých projektů

Co je vynechané

- PRV - nemáme data o celkových alokacích projektů

Jak to projektujeme:

- lineárně: předpokládáme, že každý rok zbylého trvání projektu se utratí stejný díl zbylých peněz
- výjimkou je rok 2021, který co do podílu na čerpání vážíme polovinou váhy let 2022 a 2023 (protože data o platbách jsou cca do pololetí 2021)
- konečný rok projektu pro jednoduchost počítáme vždy jako celý, i pokud projekt zasahuje jen do několika měsíců
- vycházíme při tom z předpokládaného ukončení fyzické realizace
- tok peněz pro zjednodušení ukončujeme v roce 2023, tj. platby, které by podle postupy výše proběhly v roce 2024 a později, započítáváme do roku 2023.
- v zájmu konzistentnosti s daty o skutečných platbách do roku 2021, kde jsou platby oproti datům realizace opožděné, zpožďujeme tok peněz oproti fyzické realizaci o 6 měsíců

Jak to členíme:

- využíváme regionální, tematické a sektorové dělení výdajů projektu podle vstupních dat => předpokládáme, že regionální a tematické rozložení výdajů se v rámci jednoho projektu v čase nemění

Co ještě předpokládáme/ignorujeme:

- nepočítáme s odpadovostí/předčasným ukončováním projektů: pokud projekt běží v polovině roku 2021 (naše poslední data), předpokládáme, že doběhne a proplatí se mu všechny zbylé peníze
- nijak nezohledňujeme předchozí underspends projektů
- pokud projekt měl skončit dříve, ale neskončil, rozkládáme jeho neproplacené prostředky do let 2021-23 tak, aby projekty, které měly skončit dříve, měly více plateb v dřívejších letech
- nezohledňujeme unde-over schedule podle předchozích projektů - předpokládáme, že nyní bežící projekty skončí podle v datech uvedeného předpokládaného ukončení
- neděláme žádné předpoklady ohledně trajektorie proplácení ani nevyužíváme informace o nich z již ukončených projektů

### Hodnoty konfiguračních proměnných v souboru `config.yml`

```{details}
"./config.yml"
```

