---
title: "Výstup: dokumentace, validace"
output: html_document
---

```{r setup, include=FALSE}
knitr::opts_chunk$set(echo = FALSE, warning = FALSE, message = FALSE,
                      comment = "")
source("_targets_packages.R")
options(crayon.enabled = FALSE)
cnf <- config::get()
names(cnf) <- paste0("c_", names(cnf))
list2env(cnf, envir = .GlobalEnv)
```

```{r load targets}
targets::tar_load(macro_sum_reg_quarterly)
targets::tar_load(macro_sum_reg_annual)
targets::tar_load(macro_sum_nplus3_reg)
targets::tar_load(ef_pub)
targets::tar_load(efs_prv)
targets::tar_load(efs_zop)
targets::tar_load(efs_fin)
targets::tar_load(macro_sum_codebook)
targets::tar_load(macro_sum_nplus3_codebook)
targets::tar_load(s7_sum_prg)
targets::tar_load(s7_categorised_prj)
targets::tar_load(s7_sum_macro_detail)

```

# {.tabset}

## Dokumentace hlavního výstupu

### Soubory  {.tabset .tabset-pills}

Vše v `` `r  
c_macro_export_dir` `` ([Github](`r paste0(c_repo_remote, "/tree/master/", c_macro_export_dir)`)) 

Data s krajským rozpadem obsahují sloupec s kódem NUTS3.

CSV soubory uzpůsobeny pro Excel (úprava konce řádků) a CEE region (odděleno středníky, desetinná čárka).

#### Standardní ze ŽOP

- součty po letech: `` `r  
c_macro_export_reg_csv_a` `` / `` `r  
c_macro_export_reg_xlsx_a` ``
- součty po čtvrtletích: `` `r  
c_macro_export_csv_q` `` / `` `r  
c_macro_export_xlsx_q` ``

#### Dopočet N+3

Pouze roční členění.

Dva rozdíly v názvech sloupců (viz codebook):

- součty výdajů se jmenují `fin_zbyva_*`
- proměnná času se jmenuje `dt_nplus3_rok`

K metodě dovození projekce N+3 viz [dokumentaci projektu](s_doc.html).

- součty po letech, bez regionů: `` `r  
c_macro_export_nplus3_csv` `` / `` `r  
c_macro_export_nplus3_xlsx` ``
- součty po letech, s regiony: `` `r  
c_macro_export_nplus3_reg_csv` `` / `` `r  
c_macro_export_nplus3_reg_xlsx` ``

### Codebook  {.tabset .tabset-pills}

#### Standardní ze ŽOP

```{r codebook}
macro_sum_codebook
```

Zapsáno v `r file.path(c_macro_export_dir, c_macro_export_cdbk)`

#### Dopočet N+3

```{r codebook-nplus3}
macro_sum_nplus3_codebook
```

Zapsáno v `r file.path(c_macro_export_dir, c_macro_export_nplus3_cdbk)`

## Náhled proměnných 

### Standardní sada ze ŽOP

```{r columns}
glimpse(macro_sum_reg_quarterly)
```

### N+3

```{r columns-nplus3}
glimpse(macro_sum_nplus3_reg)
```

## Validace výstupu

IN PROGRESS

```{r}
macro_sum_reg_quarterly %>% 
  count(kraj_id, dt_zop_rok, wt = round(fin_vyuct_czv_wt_cond/1e9, 2)) %>% 
  spread(dt_zop_rok, n)
```
```{r}
macro_sum_reg_quarterly %>% 
  count(source, wt = fin_vyuct_czv_wt_cond)
```

```{r}
efs_fin %>% count(wt = fin_vyuct_czv)
efs_zop %>% count(wt = fin_vyuct_czv)
```

## 2007-13

### Soubory

Vše v `` `r  
c_export_0713_dir` `` ([Github](`r paste0(c_repo_remote, "/tree/master/", c_export_0713_dir)`)) 

V adresáři je také soubor `` `r  
c_export_0713_kategorie` `` s náhledem kategorií (témat i ekonomických) a jejich objemy.

### Dokumentace

```{r}
targets::tar_read(s7_codebook)
```

Zapsáno v `r file.path(c_export_0713_dir, c_export_0713_cdbk)`

### Náhled proměnných (detailnější rozpad)

```{r 713-columns}
glimpse(s7_sum_macro_detail)
```
