---
title: "Výstup: dokumentace, validace"
output: html_document
---

```{r setup, include=FALSE}
knitr::opts_chunk$set(echo = FALSE, warning = FALSE, message = FALSE,
                      comment = "")
source("_targets_packages.R")
options(crayon.enabled = FALSE)
cnf <- config::get()
names(cnf) <- paste0("c_", names(cnf))
list2env(cnf, envir = .GlobalEnv)
```

```{r load targets}
targets::tar_load(macro_sum_reg_quarterly)
targets::tar_load(macro_sum_reg_annual)
targets::tar_load(ef_pub)
targets::tar_load(efs_prv)
targets::tar_load(efs_zop)
targets::tar_load(efs_fin)
targets::tar_load(macro_sum_codebook)
targets::tar_load(s7_sum_prg)
targets::tar_load(s7_categorised_prj)

```

# {.tabset}

## Dokumentace hlavního výstupu

### Soubory

Vše v `` `r  
c_macro_export_dir` `` ([Github](`r paste0(c_repo_remote, "/tree/master/", c_macro_export_dir)`)) 

- součty po letech: `` `r  
c_macro_export_reg_csv_a` `` / `` `r  
c_macro_export_reg_xlsx_a` ``
- součty po čtvrtletích: `` `r  
c_macro_export_csv_q` `` / `` `r  
c_macro_export_xlsx_q` ``

Data s krajským rozpadem obsahují sloupec s kódem NUTS3.

CSV soubory uzpůsobeny pro Excel (úprava konce řádků) a CEE region (odděleno středníky, desetinná čárka).

### Codebook

```{r codebook}
macro_sum_codebook
```

Zapsáno v `r file.path(c_macro_export_dir, c_macro_export_cdbk)`

## Náhled proměnných

```{r columns}
glimpse(macro_sum_reg_quarterly)
```

## Validace výstupu

IN PROGRESS

```{r}
macro_sum_reg_quarterly %>% 
  count(kraj_id, dt_zop_rok, wt = round(fin_vyuct_czv_wt_cond/1e9, 2)) %>% 
  spread(dt_zop_rok, n)
```
```{r}
macro_sum_reg_quarterly %>% 
  count(source, wt = fin_vyuct_czv_wt_cond)
```

```{r}
efs_fin %>% count(wt = fin_vyuct_czv)
efs_zop %>% count(wt = fin_vyuct_czv)
```

## 2007-13

### Projekty bez ekonomické kategorizace => Hermin = "AISNA"

Součty podle prioritních témat:

```{r}
s7_categorised_prj %>%
  filter(hermin_class == "AISNA") %>%
  count(tema_id, tema_name, wt = round(fin_vyuct_verejne/1e6), sort = T, name = "celkem mil Kč") %>% gt::gt()
```

Největší projekty v dominantním tématu 61:

```{r}
s7_categorised_prj %>%
  filter(hermin_class == "AISNA", tema_id == 61) %>%
  group_by(projname) %>%
  summarise(czk_mil = round(sum(fin_vyuct_verejne/1e6, na.rm = T)), .groups = "drop") %>%
  arrange(desc(czk_mil)) %>%
  head() %>% gt::gt()
```

Největší projekty v jiných tématech:

```{r}
s7_categorised_prj %>%
  filter(hermin_class == "AISNA", tema_id != 61) %>%
  group_by(projname, tema_id, tema_name) %>%
  summarise(czk_mil = round(sum(fin_vyuct_verejne/1e6, na.rm = T)), .groups = "drop") %>%
  arrange(desc(czk_mil)) %>%
  head() %>% gt::gt()
```


### Soubory 

Vše v `` `r  
c_export_0713_dir` `` ([Github](`r paste0(c_repo_remote, "/tree/master/", c_export_0713_dir)`)) 

V adresáři je také soubor `` `r  
c_export_0713_kategorie` `` s náhledem kategorií (témat i ekonomických) a jejich objemy.

### Dokumentace

```{r}
targets::tar_read(s7_codebook)
```

Zapsáno v `r file.path(c_export_0713_dir, c_export_0713_cdbk)`

### Náhled proměnných

```{r 713-columns}
glimpse(s7_sum_prg)
```
